臺灣雲林地方法院刑事判決　　　　　　　　　　　　　九十三年度訴字第一七七號
　　公　訴　人　臺灣雲林地方法院檢察署檢察官
　　被　　　告　甲○○
右列被告因違反毒品危害防制條例案件，經檢察官提起公訴（九十二年毒偵緝字第一
一三號，九十二年度毒偵字第一０四二號），被告自白犯罪，經本院裁定依簡式審判
程序審理，判決如左：
    主      文
甲○○連續施用第一級毒品，處有期徒刑拾月，扣案之第一級毒品海洛因貳包（淨重
零點捌柒公克）、摻有第一級毒品海洛因成分之香菸伍支及殘渣袋壹包（內含貳拾伍
只），均沒收銷燬之；扣案之前開第一級毒品海洛因外包裝（包裝重零點捌公克）
、分裝袋壹包及分裝吸管貳支，均沒收。又連續施用第二級毒品，處有期徒刑陸月，
扣案之第二級毒品甲基安非他命壹包（淨重零點柒陸零公克，取樣零點零玖玖零公
克《已鑑析用罄》，餘零點貳柒柒零公克），沒收銷毀之；扣案之前開第二級毒品甲
基安非他命外包裝及吸食器壹組，均沒收。應執行有期徒刑壹年貳月，扣案之第一級
毒品海洛因貳包（淨重零點捌柒公克）、摻有第一級毒品海洛因成分之香菸伍支、殘
渣袋壹包（內含貳拾伍只）及第二級毒品甲基安非他命壹包（淨重零點柒陸零公克
，取樣零點零玖玖零公克《已鑑析用罄》，餘零點貳柒柒零公克），均沒收銷燬之；
扣案之前開第一級毒品海洛因外包裝（包裝重零點捌公克）、分裝袋壹包、分裝吸
管貳支、前開第二級毒品甲基安非他命外包裝及吸食器壹組，均沒收。
    事      實
一、甲○○前於民國八十九年間，因施用第二級毒品甲基安非他命案件，經觀察、勒
    戒後，認無繼續施用毒品之傾向，由臺灣雲林地方法院檢察署檢察官於八十九年
    三月十七日，以八十九年度毒偵字第六三號不起訴處分確定。復於九十年三月間
    某日起，至九十年十一月一日某時止，因施用第一、二級毒品海洛因及甲基安非
    他命案件，經觀察、勒戒後，認有繼續施用毒品之傾向，先送強制戒治，並由臺
    灣高雄地方法院檢察署檢察官提起公訴，經臺灣高雄地方法院於九十二年四月三
    日、以九十二年度訴字第三二八號合併判處應執行有期徒刑一年確定；強制戒治
    部分，於九十一年十一月二十七日執行期滿。詎其不知悛改，復基於施用第一級
    毒品之概括犯意，自九十二年一月間某日起，至同年十月十四日二十二時止，連
    續在桃園縣龍潭鄉○○路二十六之三號七樓住處，以海洛因摻入香菸內點燃吸食
    之方式，施用第一級毒品海洛因多次；另基於施用第二級毒品之概括犯意，自九
    十二年一月間某日起，至九十二年十月十四日二十二時止，連續在其上開住處，
    將安非他命置入玻璃球內，用火烤燒吸食之方式，施用第二級毒品甲基安非他命
    多次。嗣於九十二年三月五日因涉嫌違反槍砲彈藥刀械管制條例，被解送臺灣雲
    林看守所執行羈押，同日採尿送驗，結果呈「嗎啡陽性、甲基安非他命陽性」反
    應；復於九十二年十月十四日二十三時，因涉嫌違反毒品危害防制條例，在其住
    處遭警緝獲，並扣得第一級毒品海洛因二包（淨重0.87公克，包裝重0.83公克）
    、摻有第一級毒品海洛因成分之香菸五支、第二級毒品甲基安非他命一包（淨重
    0.3760公克，取樣0.0990公克《已鑑析用罄》，餘0.2770公克）、吸食器一組、
    殘渣袋一包（內含二十五只）、分裝袋一包、分裝吸管二支。翌日十七時五分，
    在臺灣雲林看守所採尿送驗，結果呈「嗎啡陽性、甲基安非他命陽性」反應，因
    而查悉上情。
二、案經雲林縣警察局及臺灣雲林看守所移送臺灣雲林地方法院檢察署檢察官偵查起
    訴。
    理      由
一、右揭犯罪事實，業經被告甲○○於警偵及本院均坦白承認，並有檢驗均呈「嗎啡
    陽性、甲基安非他命陽性」之詮昕科技股份有限公司濫用藥物尿液檢驗報告、雲
    林縣衛生局煙毒尿液檢驗成績書等件附卷可稽（見毒偵卷(一)七頁，毒偵卷(二)二四
    頁），而扣案之摻有第一級毒品海洛因之香菸五支、殘渣袋一包（內含二十五只
    ）及海洛因二包（淨重0.87公克，空包裝重0.83公克），分經國防部憲兵司令部
    刑事鑑識中心及法務部調查局鑑定，結果確認「含第一級第六項毒品海洛因成分
    」，屬第一級毒品；扣案之吸食器一組、甲基安非他命一包（即送驗顆粒，淨重
    0.3760公克，取樣0.0990公克《已鑑析用罄》，餘0.2770公克），經國防部憲兵
    司令部刑事鑑識中心鑑定，結果確認「有甲基安非他命成份」，有國防部憲兵司
    令刑事鑑識中心鑑定11.12. (92)宇鑑字第14825號及法務部調查局9212.4.調科壹
    字第16 0002127號鑑定通知書附卷可稽（見毒偵卷(二)三五、三六頁）。足認被告
    自白與事實相符，應可採信。又被告前因施用毒品案件，經觀察、勒戒後，認無
    繼續施用毒品之傾向，由臺灣雲林地方法院檢察署檢察官不起訴處分確定；復因
    施用毒品案件，經觀察、勒戒後，認有繼續施用毒品之傾向，先送強制戒治，並
    由臺灣高雄地方法院檢察署檢察官提起公訴，經臺灣高雄地方法院判處應執行有
    期徒刑一年確定；強制戒治部分，於九十一年十一月二十七日執行期滿等情，有
    前述聲請書、裁定書、起訴書、判決書及執行指揮書影本等件在卷可參（見毒偵
    卷(一)十三至十九頁，毒偵卷(二)二七至三二頁）。綜上，本件事證明確，被告犯行
    ，堪以認定。
二、核被告所為，係犯毒品危害防制條例第十條第一項之施用第一級及同條第二項之
    施用第二級毒品罪。被告持有第一、二級毒品進而施用，其持有之低度行為，為
    施用之高度行為吸收，不另論罪。又被告先後多次施用第一、二級毒品犯行，時
    間緊接，所犯罪名相同，顯係出於概括犯意反覆為之，為連續犯，應依刑法第五
    十六條規定，均以一罪論，並加重其刑。其所犯施用第一級毒品及施用第二級毒
    品二罪間，犯意各別，行為互殊，應分論併罰。爰審酌被告前因施用毒品案件，
    經觀察、勒戒及強制戒治，仍未戒絕毒癮，繼續施用毒品，顯見其一再沈溺於毒
    品，不能自拔，及犯後坦承犯行等一切情狀，量處如主文所示之刑，併定其應執
    行之刑。扣案之第一級毒品海洛因一袋（淨重0.87公克，包裝重0.83公克）、摻
    有第一級毒品海洛因成分之香菸五支、殘渣袋一包（內含二十五只）及甲基安非
    他命壹包（淨重0.3760公克，取樣0.0990公克《已鑑析用罄》，餘0.2770公克）
    ，應依毒品危害防制條例第十八條第一項前段，均宣告沒收銷燬之；扣案之前開
    毒品外包裝（包裝重0.22公克）、分裝袋一包、分裝吸管二支，均係施用第一級
    毒品海洛因所用之物；吸食器一組係施用第二級毒品甲基安非他命所用，均屬被
    告所有，且供施用毒品之用，業據其供明在卷，均應依刑法第三十八條第一項第
    二款規定，宣告沒收。
據上論斷，應依刑事訴訟法第二百九十九條第一項前段，毒品危害防制條例第十條第
一項、第二項、第十八條第一項前段，刑法第十一條前段、第五十六條、第五十一條
第五款、第三十八條第一項第二款，判決如主文。
本案經檢察官乙○○到庭執行職務
中      華      民      國      九十三      年      五    月    十四    日
                                         臺灣雲林地方法院刑事第二庭
                                             法  官  柯  志  民
右正本證明與原本無異。
如不服本判決，應於判決送達後十日內向本院提出上訴狀( 應附繕本 )。
                                             書記官  魏  輝  碩
中      華      民      國      九十三      年      五    月    十四    日
附錄法條：
毒品危害防制條例第十條
施用第一級毒品者，處六月以上五年以下有期徒刑。
施用第二級毒品者，處三年以下有期徒刑。
